臺灣臺中地方法院刑事判決
111年度訴字第953號
公  訴  人  臺灣臺中地方檢察署檢察官
被      告  張宇盛


上列被告因違反組織犯罪條例案件，經檢察官追加起訴（111年
度偵字第13495號），被告於準備程序為有罪之陳述後，本院合
議庭裁定由受命法官獨任進行簡式審判程序，判決如下：
    主    文
張宇盛犯招募他人加入犯罪組織罪，處有期徒刑陸月，如易科罰
金，以新臺幣壹仟元折算壹日。　　　　
    犯罪事實及理由
一、本件犯罪事實及證據，除下列事項應予更正或補充外，餘均
    引用檢察官追加起訴書之記載（如附件）。
　㈠犯罪事實部分
　⑴「在臺中市○區○○路000○0號居所內」應更正為「在臺中市之1
    8TC夜店內」。
　⑵「販售並交付毒品咖啡包6包及愷他命1包予喬裝買家之警方
    後」應更正為「販售並交付混合第三級毒品4-甲基甲基卡西
    酮、甲基-N,N-二甲基卡西酮及第四級毒品硝西泮成分之毒
    品咖啡包6包予喬裝買家之警方後」。
　㈡證據部分
　⑴按組織犯罪防制條例第12條第1項中段規定：「訊問證人之筆
    錄，以在檢察官或法官面前作成，並經踐行刑事訴訟法所定
    訊問證人之程序者為限，始得採為證據」，此為刑事訴訟證
    據能力之特別規定，依上開規定，證人於警詢時之陳述，於
    違反組織犯罪防制條例案件，即絕對不具證據能力，無刑事
    訴訟法第159條之2、第159條之3及第159條之5規定之適用，
    不得採為判決基礎（最高法院97年度台上字第1727號判決意
    旨參照）。本案關於被告張宇盛以外之人於警詢及偵查中未
    經具結之陳述，均無證據能力，故應刪除「被告廖偉翔於警
    詢及偵查中未經具結之證述、被告羅清皇於警詢及偵查中未
    經具結之證述」。
　⑵應補充「被告張宇盛於本院準備程序及審理時之自白，臺中
    市政府警察局刑事警察大隊搜索扣押筆錄（受執行人：羅清
    皇、廖偉翔）、扣押物品目錄表、贓物認領保管單、衛生福
    利部草屯療養院民國110年11月4日草療鑑字第1101100094號
    、110年11月11日草療鑑字第1101100095號、110年11月24日
    草療鑑字第1101100096號鑑驗書各1份」。
二、論罪科刑
  ㈠本件被告張宇盛所加入之販毒集團，係由「猛毒」、「馬達
    」、「中控人員」、白班販毒司機、晚班販毒司機（即羅清
    皇）等三人以上所組成，以實施最重本刑逾5年有期徒刑之
    販賣混合第三、四級毒品咖啡包及第三級毒品愷他命為目的
    ，而具有持續性及牟利性之有結構性組織，自屬組織犯罪防
    制條例第2條第1項所稱之犯罪組織。核被告張宇盛所為，係
    犯組織犯罪防制條例第3條第l項後段之參與犯罪組織罪及同
    條例第4條第1項之招募他人加入犯罪組織罪。
　㈡按組織犯罪防制條例第3條第1項後段之參與犯罪組織罪，以
    行為人加入犯罪組織成為組織成員為構成要件，至其有否實
    施該組織所實施之犯罪活動則非所問。又為防範犯罪組織坐
    大，無論是否為犯罪組織之成員，如有招募使人加入犯罪組
    織之行為，即有處罰之必要，故106年4月19日修正公布、同
    年月21日施行之組織犯罪防制條例第4條第1項增訂招募他人
    加入犯罪組織罪。上開二罪之犯罪主體及客觀構成要件固屬
    有別，然行為人一旦加入犯罪組織，在未經自首或有其他積
    極事實足認已脫離該組織之前，其違法行為仍繼續存在，而
    為行為繼續之單純一罪。則行為人於參與犯罪組織之行為繼
    續中，倘本於便利犯罪組織運作之同一目的，而招募他人加
    入該組織，即屬一行為觸犯上開二罪名，應依想像競合犯論
    處（最高法院110年度台上字第4397、4399、4400號判決意
    旨參照）。被告於參與本件販毒集團之犯罪組織過程中，本
    於便利組織運作之同一目的，而招募廖偉翔加入犯罪組織，
　　被告所犯參與犯罪組織罪及招募他人加入犯罪組織罪間，具
    有行為之部分合致，且犯罪目的單一，在法律上應評價為一
    行為，係以一行為觸犯數罪名，為想像競合犯，應依刑法第
    55條之規定，從一重之招募他人加入犯罪組織罪處斷。又被
    告於偵查及審判中均自白招募他人加入犯罪組織之犯行，此
    觀其警詢、偵訊及本院審理筆錄即明，應依組織犯罪防制條
    例第8條第2項後段之規定，減輕其刑。
  ㈢爰審酌被告不思以正當途徑獲取所需，竟加入販毒集團負責
    招募販毒司機，助長毒品氾濫，危害國民身心健康，並影響
    社會治安，所為應予非難，惟念及被告犯後坦承犯行，態度
    尚佳，復考量被告之犯罪動機、目的、手段、參與期間、招
    募人數，暨其智識程度、家庭經濟狀況等一切情狀，量處如
    主文所示之刑，並諭知易科罰金之折算標準。  
　㈣另司法院大法官會議110年12月10日釋字第812號解釋：「106
    年4月19日修正公布之組織犯罪防制條例第3條第3項規定：『
    犯第1項之罪者，應於刑之執行前，令入勞動場所，強制工
    作，其期間為3年。』(嗣107年1月3日修正公布第3條，但本
    項並未修正)就受處分人之人身自由所為限制，違反憲法比
    例原則及憲法明顯區隔原則之要求，與憲法第8條保障人身
    自由之意旨不符，應自本解釋公布之日起失其效力。」，準
    此，上開規定已失其效力，被告所犯組織犯罪防制條例第3
    條第1項後段之參與犯罪組織罪，即無上開規定之適用，併
    予敘明。 
　㈤沒收部分
　⑴扣案之MOSCHINO圖樣咖啡包殘渣袋2個、大力水手圖樣咖啡包
    殘渣袋3個、錢幣圖樣咖啡包殘渣袋3個，尚無證據證明與本
    案犯罪有關，故不予宣告沒收。
　⑵至「猛毒」交付被告作為本件犯行聯繫使用之行動電話1支，
    固屬供本件犯罪所用之物，惟並未扣案，被告於本院審理時
    亦供稱該行動電話已由「猛毒」收回等語，復參酌行動電話
    原係供一般聯繫之用，對於沒收制度所欲達成或附隨之社會
    防衛尚無任何助益，欠缺刑法上重要性，依刑法第38條之2
    第2項規定，不予宣告沒收或追徵。
據上論斷，應依刑事訴訟法第273條之1第1項、第299條第1項前
段、第310條之2、第454條第2項，組織犯罪防制條例第3條第1 
項後段、第4條第1項、第8條第2項後段，刑法第11條前段、第55
條、第41條第1項前段，判決如主文。
本案經檢察官洪佳業追加起訴，經檢察官林煒容到庭執行職務。
中    華    民    國   111    年    6     月    30   日
                  刑事第十一庭  法  官  林依蓉
以上正本證明與原本無異。
如不服本判決應於收受送達後20日內向本院提出上訴書狀，並應
敘述具體理由；其未敘述上訴理由者，應於上訴期間屆滿後20日
內向本院補提理由書（均須按他造當事人之人數附繕本）「切勿
逕送上級法院」。
告訴人或被害人如對於本判決不服者，應具備理由請求檢察官上
訴，其上訴期間之計算係以檢察官收受判決正本之日期為準。
                                書記官  林  俐
中    華    民    國   111    年    6     月    30    日
附錄本案論罪科刑法條：
組織犯罪防制條例第3條第1項
發起、主持、操縱或指揮犯罪組織者，處3年以上10年以下有期
徒刑，得併科新臺幣1億元以下罰金；參與者，處6月以上5年以
下有期徒刑，得併科新臺幣1千萬元以下罰金。但參與情節輕微
者，得減輕或免除其刑。具公務員或經選舉產生之公職人員之身
分，犯前項之罪者，加重其刑至二分之一。　
組織犯罪防制條例第4條第1項
招募他人加入犯罪組織者，處6月以上5年以下有期徒刑，得併科
新臺幣1千萬元以下罰金。